Archives communales de Vic-Fezensac
Archives départementales du Gers
- Archives anciennes (antérieures à 1790)
  - Justice. Procédures. Police
    - Transcription d'ordonnances royales, de brevets et d'arrêts du parlement de Navarre., 1765-1766; 4 EDEPOT 59; ESUPPL 2653; Commune de Vic-Fezensac
      Vic-Fezensac (Gers, France); justice royale
  - Cultes. Instruction publique. Assistance publique
    - Paroisse de Saint-Pierre., 1603-1792; 4 EDEPOT 60 - 79; Commune de Vic-Fezensac
      Vic-Fezensac (Gers, France); naissance; mariage; décès
      - Registres des baptêmes., 1603-1673; 4 EDEPOT 60 - 62; Commune de Vic-Fezensac
        registre paroissial; Vic-Fezensac (Gers, France); Vic-Fezensac (Gers, France; paroisse); naissance
        - 1603-1611., 4 EDEPOT 60
        - 1618-1624., 4 EDEPOT 61
        - 1647-1673 (août)., 4 EDEPOT 62
      - Registres des mariages., 1611-1673; 4 EDEPOT 63 - 64; Commune de Vic-Fezensac
        registre paroissial; Vic-Fezensac (Gers, France); Vic-Fezensac (Gers, France; paroisse); mariage
        - 1611-1614., 1611-1617; 4 EDEPOT 63
          En tête-bêche: le registre contient aussi les décès (1614-1617).
          registre paroissial; Vic-Fezensac (Gers, France); Vic-Fezensac (Gers, France; paroisse); mariage; décès
        - 1635-1673., 4 EDEPOT 64
      - Registres des décès., 1631-1673; 4 EDEPOT 65 - 66; Commune de Vic-Fezensac
        répertoire civil; Vic-Fezensac (Gers, France); Vic-Fezensac (Gers, France; paroisse); décès
        - 1631-1645., 4 EDEPOT 65
        - 1647-1673 (juin)., 4 EDEPOT 66
          registre paroissial; Vic-Fezensac (Gers, France); Vic-Fezensac (Gers, France; paroisse); décès
      - Registres des baptêmes, mariages et sépultures., 1673-1792; 4 EDEPOT 67 - 78; Commune de Vic-Fezensac
        répertoire civil; Vic-Fezensac (Gers, France); Vic-Fezensac (Gers, France; paroisse); naissance; mariage; décès
        - 1673 (septembre)-1691., 4 EDEPOT 67
        - 1692-1695., 4 EDEPOT 68
          registre paroissial; Vic-Fezensac (Gers, France); Vic-Fezensac (Gers, France; paroisse); naissance; mariage; décès
        - 1696-1699., 4 EDEPOT 69
        - 1700-1709., 4 EDEPOT 70
        - 1710-1718., 4 EDEPOT 71
        - 1719-1730., 4 EDEPOT 72
        - 1731-1740., 4 EDEPOT 73
        - 1741-1750., 4 EDEPOT 74
        - 1751-1760., 4 EDEPOT 75
        - 1761-1770., 4 EDEPOT 76
        - 1771-1780., 4 EDEPOT 77
          Table alphabétique des baptêmes pour les années 1771-1780 en milieu de registre.
          registre paroissial; table; Vic-Fezensac (Gers, France); Vic-Fezensac (Gers, France; paroisse); naissance; mariage; décès
        - 1781-1792., 4 EDEPOT 78
          Table alphabétique des baptêmes pour les années 1781-1782 et 1791-1792 en milieu de registre.
      - Tables alphabétiques des baptêmes et des mariages., 1751-1782; 4 EDEPOT 79; Commune de Vic-Fezensac
        table; "Vic-Fezensac (Gers, France); Vic-Fezensac (Gers, France; paroisse)"; naissance; mariage; décès
    - Paroisse de Léviac: cahier des baptêmes, mariages et sépultures., 1688-1792; 4 EDEPOT 80; Commune de Vic-Fezensac
      registre paroissial; Vic-Fezensac (Gers, France); Léviac (Vic-Fezensac, Gers, France; paroisse); naissance; mariage; décès
    - Autres paroisses relevant du comté de Fezensac: registres des baptêmes, mariages et sépultures., 1693-1695; 4 EDEPOT 81 - 115; Commune de Vic-Fezensac
      naissance; mariage; décès
      - Paroisse d'Aseous., 1693-1694; 4 EDEPOT 81; Commune de Vic-Fezensac
        registre paroissial; naissance; mariage; décès
      - Paroisse d'Ayguetinte et de l'église annexe de La Claverie., 1693-1694; 4 EDEPOT 82; Commune de Vic-Fezensac
        registre paroissial; Ayguetinte (Gers, France; paroisse); Laclaverie (Ayguetinte, Gers, France; paroisse annexe); naissance; mariage; décès
      - Paroisse de Bazian., 1693-1694; 4 EDEPOT 83; Commune de Vic-Fezensac
        registre paroissial; Bazian (Gers, France; paroisse); naissance; mariage; décès
      - Paroisse de Bezolles., 1693; 4 EDEPOT 84; Commune de Vic-Fezensac
        registre paroissial; Bezolles (Gers, France; paroisse); naissance; mariage; décès
      - Paroisse de Bounas., 1693, octobre-1695, janvier; 4 EDEPOT 85; Commune de Vic-Fezensac
        registre paroissial; Bonas (Gers, France; paroisse); naissance; mariage; décès
      - Paroisse de Cacarens., 1693-1694; 4 EDEPOT 86; Commune de Vic-Fezensac
        registre paroissial; Cacarens (Lannepax, Gers, France; paroisse); naissance; mariage; décès
      - Paroisse de Cailhavet., 1693; 4 EDEPOT 87; Commune de Vic-Fezensac
        registre paroissial; Caillavet (Gers, France; paroisse); naissance; mariage; décès
      - Paroisse de Calhan., 1693; 4 EDEPOT 88; Commune de Vic-Fezensac
      - Paroisse de Cassaigne., 1693; 4 EDEPOT 89; Commune de Vic-Fezensac
        registre paroissial; Cassaigne (Gers, France; paroisse); naissance; mariage; décès
      - Paroisse de Castin., 1693-1694; 4 EDEPOT 90; Commune de Vic-Fezensac
        registre paroissial; Castin (Gers, France; paroisse); naissance; mariage; décès
      - Paroisse de Cazaux et de l'église annexe de Montgaillard., 1693; 4 EDEPOT 91; Commune de Vic-Fezensac
        registre paroissial; Cazaux-dAnglès (Gers, France; paroisse); Mongaillard (Cazaux-dAnglès, Gers, France; paroisse annexe); naissance; mariage; décès
      - Paroisse de Gelotte., 1693; 4 EDEPOT 92; Commune de Vic-Fezensac
        registre paroissial; Gelotte (Beaucaire, Gers, France; paroisse); naissance; mariage; décès
      - Paroisse de Jegun., 1693-1694; 4 EDEPOT 93; Commune de Vic-Fezensac
        registre paroissial; Jegun (Gers, France; paroisse); naissance; mariage; décès
      - Paroisse de Labarrère., 1693; 4 EDEPOT 94; Commune de Vic-Fezensac
        registre paroissial; Labarrère (Castelnau-dAuzan-Labarrère, Gers, France; paroisse); naissance; mariage; décès
      - Paroisse de Larroque., 1693; 4 EDEPOT 95; Commune de Vic-Fezensac
        registre paroissial; Larroque (Larroque-sur-l'Osse, Gers, France; paroisse); naissance; mariage; décès
      - Paroisse de Laurent et son annexe de Marast., 1693-1694; 4 EDEPOT 96; Commune de Vic-Fezensac
        registre paroissial; Lauraët (Gers, France; paroisse); Marrast (Lauraët, Gers, France; paroisse annexe); naissance; mariage; décès
      - Paroisse du Brouilh., 1693; 4 EDEPOT 97; Commune de Vic-Fezensac
        registre paroissial; Le Brouilh (Le Brouilh-Monbert, Gers, France; paroisse); naissance; mariage; décès
      - Paroisses de Lespitalet et Barcaurère., 1694; 4 EDEPOT 98; Commune de Vic-Fezensac
        registre paroissial; Lespitalet (Castillon-Debats, Gers, France; paroisse annexe de LHôpital-Sainte-Christie); Barcagnères (Castillon-Debats, Gers, France; paroisse annexe de LHôpital-Sainte-Christie); naissance; mariage; décès
      - Église de Meilhan, annexe de la paroisse de Cassin., 1693-1694; 4 EDEPOT 99; Commune de Vic-Fezensac
        registre paroissial; Meilhan (Ordan-Larroque, Gers, France; paroisse annexe de Castin); naissance; mariage; décès
      - Paroisse de Meymes., 1693; 4 EDEPOT 100; Commune de Vic-Fezensac
        registre paroissial; Meymes (Margouët-Meymes, Gers, France; paroisse); naissance; mariage; décès
      - Paroisse de Monbert et de l'église annexe du Mas., 1693-1694; 4 EDEPOT 101; Commune de Vic-Fezensac
        registre paroissial; Monbert (Le Brouilh-Monbert, Gers, France; paroisse); Le Mas (Biran, Gers, France; paroisse annexe de Monbert); naissance; mariage; décès
      - Paroisse de Montesquiou., 1694; 4 EDEPOT 102; Commune de Vic-Fezensac
        registre paroissial; Montesquiou (Gers, France; paroisse); naissance; mariage; décès
      - Paroisses d'Ordan et d'Ardenne., 1693; 4 EDEPOT 103; Commune de Vic-Fezensac
        registre paroissial; Ordan (Ordan-Larroque, Gers, France; paroisse); Ardenne (Ordan-Larroque, Gers, France; paroisse annexe d'Ordan); naissance; mariage; décès
      - Paroisse de Peyrusse-Grande., 1693; 4 EDEPOT 104; Commune de Vic-Fezensac
        registre paroissial; Peyrusse-Grande (Gers, France; paroisse); naissance; mariage; décès
      - Paroisses de Peyrusse, Merens et Clarac., 1693; 4 EDEPOT 105; Commune de Vic-Fezensac
        registre paroissial; Clarac (Roquefort, Gers, France; paroisse annexe de Peyrusse-Massas); Peyrusse-Massas (Gers, France; paroisse); Mérens (Gers, France; paroisse annexe de Peyrusse-Massas); naissance; mariage; décès
      - Paroisse de Preschac., 1693; 4 EDEPOT 106; Commune de Vic-Fezensac
        registre paroissial; Préchac (Gers, France; paroisse annexe de Puységur); naissance; mariage; décès
      - Paroisse de Ramensan., 1693; 4 EDEPOT 107; Commune de Vic-Fezensac
        registre paroissial; Ramensan (Biran, Gers, France; paroisse); naissance; mariage; décès
      - Paroisse de Rozès., 1693; 4 EDEPOT 108; Commune de Vic-Fezensac
        registre paroissial; Rozès (Gers, France; paroisse); naissance; mariage; décès
      - Paroisse de Saint-Arailhes., 1693-1694; 4 EDEPOT 109; Commune de Vic-Fezensac
        registre paroissial; Saint-Arailles (Gers, France; paroisse); naissance; mariage; décès
      - Paroisse de Sainte-Marie de la Consolation de Lavardens., 1693; 4 EDEPOT 110; Commune de Vic-Fezensac
        registre paroissial; Sainte-Marie-de-Consolation (Lavardens, Gers, France; paroisse annexe); naissance; mariage; décès
      - Paroisse de Saint-Germain de Vespian., 1693-1694; 4 EDEPOT 111; Commune de Vic-Fezensac
        registre paroissial; Vespian (Jegun, Gers, France; paroisse); naissance; mariage; décès
      - Paroisse de Saint-Lary., 1693-1694; 4 EDEPOT 112; Commune de Vic-Fezensac
        registre paroissial; Saint-Lary (Gers, France; paroisse); naissance; mariage; décès
      - Paroisse de Saint-Michel de Lavardens., 1693; 4 EDEPOT 113; Commune de Vic-Fezensac
        registre paroissial; Lavardens (Gers, France; paroisse); naissance; mariage; décès
      - Paroisse de Saint-Michel de Tremblade., 1693; 4 EDEPOT 114; Commune de Vic-Fezensac
        registre paroissial; Saint-Michel-de-Tremblade (Jegun, Gers, France; paroisse); naissance; mariage; décès
      - Paroisse de Saint-Paul de Baïse., 1693-1694; 4 EDEPOT 115; Commune de Vic-Fezensac
        registre paroissial; Saint-Paul (Saint-Paul-de-Baïse, Gers, France; paroisse); naissance; mariage; décès
    - Extraits d'actes des registres de baptêmes, mariages et sépultures d'autres paroisses (actes datant de 1745 à 1792 et copiés entre 1793 et 1818)., 1793-1818; 4 EDEPOT 116; Commune de Vic-Fezensac
    - Testament et fondation de la chapelle de Saint-Michel de Biran par Guillaume de Castéra (1402, copie du XVIIIe siècle). Confirmation par Pierre Morin, trésorier de Guyenne, d'un droit de prélèvement annuel sur les quêtes de Ladevèze-Rivière consenti par le duc de Guyenne en faveur des granges et religieux de Notre-Dame de Vic-Fezensac (1469). Amortissement de 50 écus d'or donnés par Jean, comte d'Armagnac au couvent de Notre-Dame de Vic-Fezensac, à prendre sur les quêtes de Ladevèze-Rivière (1476, copie du XVIIIe siècle). Brevet des reconnaissances féodales consenties en faveur de frère Guillaume de Prato, granger de l'hôpital Sainte-Marie de Vic par les emphytéotes de la ville devant Odon Fabri, notaire (1500, copie). Titre par Jean Dufau, abbé de Notre-Dame de Lacaze-Dieu, des chanoines réguliers de l'ordre des Prémontrés en faveur d'Alexandre de Rellongue, moine et granger de l'abbaye, relatif à la grange conventuelle de Notre-Dame de Vic-Fezensac et à l'annexe de Saint-Jean-Poutge (1607). Pièces relatives à un différend entre l'archevêque d'Auch et les religieux de l'ordre des Prémontrés (s.d. et 1678). Pièces relatives à la grange conventuelle de Vic-Fezensac (XVIIIe siècle). État des revenus de la grange conventuelle de Vic-Fezensac et de ceux des paroisses de Saint-Jean-Poutge et de son annexe de Pléhot (s.d.). Mémoire pour Maître Paris, granger de Vic-Fezensac, ordre des Prémontrés, curé de Saint-Jean-Poutge et de son annexe, contre Maître Despiau, vicaire de Saint-Jean-Poutge (s.d.). Nominations à des cures et chapellenies (1693-1753). Pièces relatives au clergé et aux réparations d'édifices: reçus, correspondance (1477, copie-1774)., 1402-1774; 4 EDEPOT 117; ESUPPL 2677; Commune de Vic-Fezensac
      acte authentique; déclaration féodale; pièce comptable; dossier de procédure; Vic-Fezensac (Gers, France); Saint-Jean-Poutge (Gers, France); édifice cultuel; ministre du culte; service religieux; administration seigneuriale; reconnaissances; justice; circonscription ecclésiastique
    - Arrêt collationné du conseil privé du roi rétablissant l'hospitalité à l'hôpital Saint-Jacques., 1695; 4 EDEPOT 118; Commune de Vic-Fezensac
      Vic-Fezensac (Gers, France); établissement public d'hospitalisation
    - Bureau de charité., 1713-1827; 4 EDEPOT 119 - 121; Commune de Vic-Fezensac
      Vic-Fezensac (Gers, France); structure communale d'aide sociale
      - Registre des délibérations., 1713-1791; 4 EDEPOT 119; ESUPPL 2678; Commune de Vic-Fezensac
        délibération; Vic-Fezensac (Gers, France); structure communale d'aide sociale
      - Livres du receveur., 1713-1827; 4 EDEPOT 120 - 121; Commune de Vic-Fezensac
        livre comptable; Vic-Fezensac (Gers, France); structure communale d'aide sociale
        - 1713 (juin)-1770 (mars)., 4 EDEPOT 120; ESUPPL 2679
        - 1770 (juin)-1827 (août)., 4 EDEPOT 121; ESUPPL 2680
  - Agriculture. Industrie. Commerce
    - Fourleaux des grains., 1728-1793; 4 EDEPOT 122; ESUPPL 2681; Commune de Vic-Fezensac
      mercuriale; Vic-Fezensac (Gers, France); prix; céréale; fiscalité directe d'Ancien Régime
  - Documents divers
    - Contrat de mariage entre Denis Corne, maitre tailleur, habitant de Gondrin, et Jeanne Dugoujon, habitante de Marrast (10 juin 1765). Testament de Marie Dugoujon, veuve de Jean Despas (20 novembre 1738). Pièces relatives à différentes familles de Vic-Fezensac (1714-1790)., 4 EDEPOT 123; ESUPPL 2677; Commune de Vic-Fezensac
      acte authentique; Vic-Fezensac (Gers, France); notaire
- Archives modernes (postérieures à 1789)
  - Lois et actes du pouvoir central
    - Lois, édits, arrêts, proclamations, instructions, déclarations, ordonnances et décrets imprimés., 1789-1793; 4 EDEPOT 124 - 127; Commune de Vic-Fezensac
      texte officiel; Vic-Fezensac (Gers, France); administration centrale
      - 1789-1790., 4 EDEPOT 124; ESUPPL 2682; Commune de Vic-Fezensac
      - 1791 (janvier)-1791 (juin)., 4 EDEPOT 125; ESUPPL 2683; Commune de Vic-Fezensac
      - 1791 (novembre)-1791 (décembre)., 4 EDEPOT 126; ESUPPL 2684; Commune de Vic-Fezensac
      - 1792-1793., 4 EDEPOT 127; ESUPPL 2685; Commune de Vic-Fezensac
  - Actes de l'administration départementale
    - Arrêté du Directoire et correspondance., 1792-1794; 4 EDEPOT 128; ESUPPL 2685; Commune de Vic-Fezensac
  - Administration générale de la commune
    - Conseil municipal
      - Registres des délibérations., 1790-1948; 4 EDEPOT 129 - 148; Commune de Vic-Fezensac
        délibération; Vic-Fezensac (Gers, France); administration communale; conseil municipal
        - 1790 (31 janvier)-1791 (17 septembre)., 4 EDEPOT 129; ESUPPL 2687
        - 1792 (21 août)-1793 (18 janvier)., 4 EDEPOT 130; ESUPPL 2688
        - 1793 (22 janvier)-1793 (18 avril)., 4 EDEPOT 131; ESUPPL 2689
        - 1793 (22 avril)-1793 (12 juin)., 4 EDEPOT 132; ESUPPL 2690
        - 1793 (13 juin)-an II (6 frimaire)., 4 EDEPOT 133; ESUPPL 2691
        - an II (9 frimaire)-an II (25 germinal)., 4 EDEPOT 134; ESUPPL 2692
        - an III (14 frimaire)-an IV (18 brumaire)., 4 EDEPOT 135; ESUPPL 2693
        - an IX (22 brumaire)-an XI (18 brumaire)., 4 EDEPOT 136; ESUPPL 2694
        - an XI (9 frimaire)-an XII (27 pluviôse)., 4 EDEPOT 137; ESUPPL 2695
        - an XII (28 pluviôse)-1806 (11 mai)., 4 EDEPOT 138; ESUPPL 2696
        - 1807 (1er mai)-1816., 1807-1816; 4 EDEPOT 139; ESUPPL 2697
        - 1817., 4 EDEPOT 140; ESUPPL 2697
        - 1824 (6 juin)-1841 (16 mai)., 4 EDEPOT 141; ESUPPL 2698
        - 1841 (20 mai)-1850 (20 mars)., 4 EDEPOT 142; ESUPPL 2699
        - 1850 (7 avril)-1871 (23 janvier)., 4 EDEPOT 143; ESUPPL 2700
        - 1871 (24 janvier)-1886., 4 EDEPOT 144
        - 1887-1902., 4 EDEPOT 145
        - 1909 (3 août)-1914 (28 août)., 4 EDEPOT 146
        - 1931 (11 octobre)-1939., 4 EDEPOT 147
        - 1940-1948 (17 octobre)., 4 EDEPOT 148
      - Extraits des registres des délibérations., 1793-1924; 4 EDEPOT 149; ESUPPL 2701; Commune de Vic-Fezensac
        Vic-Fezensac (Gers, France); administration communale; conseil municipal
    - Actes de l'administration municipale
      - Registres des arrêtés., 1817-1962; 4 EDEPOT 150 - 151; Commune de Vic-Fezensac
        arrêté du maire; Vic-Fezensac (Gers, France); administration communale
        - 1817 (21 novembre)-1921., 4 EDEPOT 150
        - 1922-1962 (05 août)., 1922-1962 (5 août); 4 EDEPOT 151
      - Registres de correspondance., 1832-1894; 4 EDEPOT 152 - 159; Commune de Vic-Fezensac
        registre du courrier; Vic-Fezensac (Gers, France); administration communale
        - 1832-1848., 4 EDEPOT 152; ESUPPL 2702
        - 1849-1851 (janvier)., 4 EDEPOT 153; ESUPPL 2703
        - 1853 (octobre)-1857 (1er avril)., 1853-1857; 4 EDEPOT 154; ESUPPL 2704
        - 1857 (4 avril)-1866 (1er juin)., 1857-1866; 4 EDEPOT 155; ESUPPL 2705
        - 1866 (1er juin)-1869 (17 février)., 1866-1869; 4 EDEPOT 156; ESUPPL 2706
        - 1869 (18 février)-1870., 1869-1870; 4 EDEPOT 157; ESUPPL 2707
        - 1871-1878., 4 EDEPOT 158; ESUPPL 2708
        - 1879-1894 (23 mai)., 4 EDEPOT 159; ESUPPL 2710
      - Registre des doubles des courriers envoyés au préfet du Gers., 1878 (17 juillet)-1894 (19 mai); 4 EDEPOT 160; ESUPPL 2709; Commune de Vic-Fezensac
      - Correspondance reçue et envoyée., 1804-1967; 4 EDEPOT 161 - 163; Commune de Vic-Fezensac
        correspondance; Vic-Fezensac (Gers, France); administration communale
        - an XIII-1850., 4 EDEPOT 161
        - 1851-1887., 1851-1881; 4 EDEPOT 162
        - 1901-1967., 4 EDEPOT 163
      - Répertoires des actes soumis au visa du receveur de l'Enregistrement., 1826 (septembre)-1850 (avril), 1865 (décembre)-1902; 4 EDEPOT 164; Commune de Vic-Fezensac
        Vic-Fezensac (Gers, France); enregistrement
      - Registre ouvert pour inscrire les enquêtes et pour les publications des lois, décrets, ordonnances et arrêtés., 1847 (septembre)-1866.; 4 EDEPOT 165; Commune de Vic-Fezensac
        texte officiel; Vic-Fezensac (Gers, France); administration centrale; administration communale
    - Administration de la commune
      - Inventaire du mobilier et des archives: inventaires, correspondance., an VIII-1933; 4 EDEPOT 166; ESUPPL 2711; Commune de Vic-Fezensac
        inventaire; Vic-Fezensac (Gers, France); patrimoine écrit
      - Délimitation de la commune de Vic-Fezensac: plans, procès-verbaux, extrait de l'ordonnance du roi délimitant la limite avec la commune de Lagraulas., 1829-1836; 4 EDEPOT 236; ESUPPL 2718; Commune de Vic-Fezensac
        procès-verbal; Vic-Fezensac (Gers, France); cadastre; fiscalité immobilière; limite territoriale
      - Projet de réunion de la section dit de Boutet dépendant de la commune de Castillon-Debats aux communes de Préneron et de Vic-Fezensac: correspondance., 1844; 4 EDEPOT 167; Commune de Vic-Fezensac
        Vic-Fezensac (Gers, France); limite territoriale
      - Don d'un tableau installé dans la salle du conseil municipal: lettre de remerciement., s.d.; 4 EDEPOT 168; Commune de Vic-Fezensac
        Vic-Fezensac (Gers, France); dons-et-legs
    - Contentieux
      - Assurances: contrats, avenants, correspondance., 1835-1968; 4 EDEPOT 169; Commune de Vic-Fezensac
        contrat; Vic-Fezensac (Gers, France); compagnie d'assurances
      - Affaires litigieuses., 1760-1931; 4 EDEPOT 170 - 173; Commune de Vic-Fezensac
        Vic-Fezensac (Gers, France); contentieux administratif
        - Procès intenté à la commune par Mme Macary pour la revendication de la propriété de l'étang Mieussens: copie d'un arrêt du conseil d'État, requête, mémoire, correspondance., 1760, 1817-1849; 4 EDEPOT 170
          Vic-Fezensac (Gers, France); contentieux administratif; propriété publique
        - Procès intenté à la commune par M. Duclos pour l'enlèvement de conduites d'eaux souterraines établies sur sa propriété: état des frais, rapport de l'ingénieur, arrêté du conseil de préfecture, notes, qualités, minutes du jugement du tribunal de première instance d'Auch, correspondance., 1866-1885; 4 EDEPOT 171
          Vic-Fezensac (Gers, France); contentieux administratif; eau souterraine; canalisation
        - Procès intenté à la commune par M. Agut, habitant de la commune de Mounède qui revendique la propriété du chemin de Jouéou: convocations à l'audience, minutes de jugements de tribunal de première instance d'Auch et de l'arrêt de la cour d'appel d'Agen, plans, qualités, rapports, conclusions, extraits du cadastre de la ville de Vic-Fezensac, procès-verbaux, pétition, enquête, dispositifs de l'arrêt rendu par la cour d'appel d'Agen, correspondance., 1874-1880; 4 EDEPOT 172
          Vic-Fezensac (Gers, France); contentieux administratif; propriété publique; voie communale
        - Procès intenté à la commune pour la plantation de platanes place de la Mairie ayant engendré des dommages: assignation en référé, arrêtés du conseil de préfecture, mémoires, conclusions, extraits des registres des délibérations du conseil municipal, correspondance., 1922-1931; 4 EDEPOT 173
          Vic-Fezensac (Gers, France); contentieux administratif; place publique
  - État civil
    - Registres des naissances, mariages et décès., 1793-1800; 4 EDEPOT 174 - 175; Commune de Vic-Fezensac
      répertoire civil; Vic-Fezensac (Gers, France); état civil; naissance; mariage; décès
      - 1793-an IV., 1793-1796; 4 EDEPOT 174; Commune de Vic-Fezensac
      - an V-an VIII., 1796-1800; 4 EDEPOT 175; Commune de Vic-Fezensac
    - Registres des naissances., an IX-1905; 4 EDEPOT 176 - 189; Commune de Vic-Fezensac
      répertoire civil; Vic-Fezensac (Gers, France); naissance
      - an IX-1810., 4 EDEPOT 176; Commune de Vic-Fezensac
      - 1811-1820., 4 EDEPOT 177; Commune de Vic-Fezensac
      - 1821-1830., 4 EDEPOT 178; Commune de Vic-Fezensac
      - 1831-1840., 4 EDEPOT 179; Commune de Vic-Fezensac
      - 1841-1850., 4 EDEPOT 180; Commune de Vic-Fezensac
      - 1851-1856., 4 EDEPOT 181; Commune de Vic-Fezensac
      - 1857-1865., 4 EDEPOT 182; Commune de Vic-Fezensac
      - 1866-1875., 4 EDEPOT 183; Commune de Vic-Fezensac
      - 1876-1878., 4 EDEPOT 184; Commune de Vic-Fezensac
      - 1879-1881., 4 EDEPOT 185; Commune de Vic-Fezensac
      - 1882-1885., 4 EDEPOT 186; Commune de Vic-Fezensac
      - 1886-1889., 4 EDEPOT 187; Commune de Vic-Fezensac
      - 1890-1895., 4 EDEPOT 188; Commune de Vic-Fezensac
      - 1896-1905., 4 EDEPOT 189; Commune de Vic-Fezensac
    - Registres des mariages., an IX-1905; 4 EDEPOT 190 - 200; Commune de Vic-Fezensac
      répertoire civil; Vic-Fezensac (Gers, France); mariage
      - an IX-1810., 4 EDEPOT 190; Commune de Vic-Fezensac
      - 1811-1820., 4 EDEPOT 191; Commune de Vic-Fezensac
      - 1821-1830., 4 EDEPOT 192; Commune de Vic-Fezensac
      - 1831-1840., 4 EDEPOT 193; Commune de Vic-Fezensac
      - 1841-1850., 4 EDEPOT 194; Commune de Vic-Fezensac
      - 1851-1856., 4 EDEPOT 195; Commune de Vic-Fezensac
      - 1857-1865., 4 EDEPOT 196; Commune de Vic-Fezensac
      - 1866-1875., 4 EDEPOT 197; Commune de Vic-Fezensac
      - 1876-1885., 4 EDEPOT 198; Commune de Vic-Fezensac
      - 1886-1895., 4 EDEPOT 199; Commune de Vic-Fezensac
      - 1896-1905., 4 EDEPOT 200; Commune de Vic-Fezensac
    - Registres des décès., an IX-1905; 4 EDEPOT 201 - 211; Commune de Vic-Fezensac
      répertoire civil; Vic-Fezensac (Gers, France); décès
      - an IX-1810., 4 EDEPOT 201; Commune de Vic-Fezensac
      - 1811-1820., 4 EDEPOT 202; Commune de Vic-Fezensac